【裁判字號】    97,審訴,1922
【裁判日期】    970627
【裁判案由】    毒品危害防制條例
【裁判全文】
臺灣高雄地方法院刑事判決            97年度審訴字第1922號
公  訴  人  臺灣高雄地方法院檢察署檢察官
被      告  甲○○
上列被告因毒品危害防制條例案件，經檢察官提起公訴（97年度
毒偵字第3198號），嗣被告就被訴事實為有罪陳述，經合議庭裁
定由受命法官進行簡式審判程序，判決如下：
    主    文
甲○○施用第一級毒品，累犯，處有期徒刑拾月，扣案之第一級
毒品海洛因拾包（合計淨重零點柒柒公克，空包裝總重貳點玖公
克）均沒收銷燬之。又施用第二級毒品，累犯，處有期徒刑陸月
，扣案之第二級毒品甲基安非他命陸包（驗前淨重合計零點伍伍
公克、驗後淨重合計零點伍肆壹公克）均沒收銷燬。應執行有
期徒刑壹年月，扣案之第一級毒品海洛因拾包（合計淨重零點
柒柒公克，空包裝總重貳點玖公克）及第二級毒品甲基安非他命
陸包（驗前淨重合計零點伍伍公克、驗後淨重合計零點伍肆壹
公克），均沒收銷燬。
    事  實
一、甲○○於民國91年間因施用毒品案件，經本院91年度毒聲字
    第7771號裁定令入戒治處所施以強制戒治，於92年11月27日
    執行完畢出監，由臺灣高雄地方法院檢察署檢察官92年度戒
    毒偵字第1079號為不起訴處分確定。又於94年間因施用毒品
    及詐欺案件，經本院94年度簡上字第472 號、94年度簡字第
    3535號各判處有期徒刑5 月及3 月確定，嗣經裁定減刑並定
    應執行有期徒刑3 月15日確定，於96年7 月16日縮刑期滿執
    行完畢出監。詎其仍不知悔改，未能戒除毒癮，於前開強制
    戒治執行完畢釋放後5 年內，復分別基於施用第一級毒品海
    洛因及第二級毒品甲基安非他命之犯意：(一)於97年3 月13日
    6 時許，在其位於高雄市鼓山區之友人住處，以將海洛因摻
    入香煙內點燃後吸食之方式，施用第一級毒品海洛因1 次；
    (二)另於97年3 月13日6 時許，在其位於高雄市鼓山區之友人
    住處，以將甲基安非他命置於玻璃吸食器內燒烤成煙霧後吸
    食之方式，施用第二級毒品甲基安非他命1 次。嗣於97年3
    月13日16時許，在高雄市○○區○○路70巷55弄9 號前，因
    形跡可疑為警臨檢查獲，並當場扣得其所有之第一級毒品海
    洛因10 小 包（合計淨重0.77公克，空包裝總重2.9 公克）
    及第二級毒品甲基安非他命6 小包（驗前淨重合計0.553 公
    克、驗後淨重合計0.541 公克），且經徵得其同意採集尿液
    送驗結果，呈可待因、嗎啡、安非他命及甲基安非他命陽性
    反應。
二、案經高雄市政府警察局苓雅分局報請臺灣高雄地方法院檢察
    署偵查起訴。
    理  由
一、被告甲○○所為係犯死刑、無期徒刑、最輕本刑為3 年以上
    有期徒刑以外之罪，其於準備程序中就被訴事實為有罪之陳
    述，經本院告知簡式審判程序之旨，並聽取公訴人、被告之
    意見後，本院合議庭認為適宜進行簡式審判程序，依刑事訴
    訟法第273 條之1 第1 項規定，裁定進行簡式審判程序。
二、上揭事實，業據被告於本院審理時坦承不諱，並有高雄市政
    府警察局苓雅分局偵辦毒品案件尿液採證檢驗對照表、高雄
    市立凱旋醫院97年3 月24日之濫用藥物尿液檢驗報告各1 份
    （偵卷第32-33 頁）可參，復有扣案之第一級毒品海洛因10
    小包（合計淨重0.77公克，空包裝總重2.9 公克）及第二級
    毒品甲基安非他命6 小包（驗前淨重合計0.553 公克、驗後
    淨重合計0.541 公克）、高雄市政府警察局苓雅分局扣押筆
    錄及扣押物品目錄表各1 份、法務部調查局97年5 月14日調
    科壹字第09723024150 號濫用藥物實驗室鑑定書1 紙（本院
    卷第16頁）、高雄醫學大學附設中和紀念醫院檢驗報告6 紙
    （報告編號分別為0000-000、0000-000、0000-000、0000-0
    00、0000-000、0000-000，見偵卷第35至40頁）可證，足認
    被告之自白與事實相符。本案事證明確，被告上開施用毒品
    之犯行，均堪予認定，應依法論科。
三、核被告所為，係犯毒品危害防制條例第10條第1 項、第2 項
    之施用第一級、第二級毒品罪。其持有海洛因、甲基安非他
    命後進而施用，其持有之低度行為應被其施用之高度行為所
    吸收，均不另論罪。被告前揭施用第一級毒品罪與施用第二
    級毒品罪間，犯意各別，行為互殊，應分論併罰。又被告有
    犯罪事實欄所述之犯罪前科紀錄，有臺灣高等法院被告前案
    紀錄表可佐，其受有期徒刑執行完畢後，5 年內故意再犯本
    件有期徒刑以上之2 罪，均為累犯，各應依刑法第47條第1
    項規定，加重其刑。本院審酌被告前因施用毒品犯行，經觀
    察、勒戒、強制戒治及刑之執行後，猶未能斷絕毒癮，再為
    本案毒品犯行，顯見其毒癮非淺、戒毒意志不堅，除戕害自
    身健康外，對社會秩序亦產生不良影響及犯後坦承犯行等一
    切具體情狀，分別量處如主文所示之刑，並定其應執行之刑
    。扣案之白色粉末10包，經送鑑驗結果，確含第一級毒品海
    洛因成分（合計淨重0.77公克，空包裝總重2.9 公克），有
    上開法務部調查局濫用藥物實驗室鑑定書1 紙在卷可稽；扣
    案之晶體6 包，送鑑結果確係第二級毒品甲基安非他命（驗
    前淨重合計0.553 公克、驗後淨重合計0.541 公克），有上
    開高雄醫學大學附設中和紀念醫院檢驗報告6 紙附卷可參，
    均應依毒品危害防制條例第18條第1 項前段宣告沒收銷燬之
    ，至送驗耗損部分因已滅失，爰不另宣告沒收銷燬。
四、據上論斷，依刑事訴訟法第273 條之1 第1 項、第299 條第
    1 項前段，毒品危害防制條例第10條第1 項、第2 項、第18
    條第1 項前段，刑法第11條、第47條第1 項、第51條第5款
    ，判決如主文。
本案經檢察官劉穎芳到庭執行職務。
中    華    民    國    97    年    6     月    27    日
                  刑事第七庭  法  官  唐照明
以上正本證明與原本無異。
如不服本判決應於判決送達後10日內，向本院提出上訴書狀。
中    華    民    國    97    年    6     月    27    日
                              書記官  許珈綺
附錄論罪科刑法條
毒品危害防制條例第10條：
施用第一級毒品者，處6 月以上5 年以下有期徒刑。
施用第二級毒品者，處3 年以下有期徒刑。


司法院資訊處製作；財團法人民間司法改革基金會備份。
